# 请问陈总：长期股权投资约定固定收益及回购条款的处理问题

提问人：xilihui 时间：2010-12-25 10:31:27
业务模式： A公司作为大股东与另一投资机构（B投资公司）合资设立一个下属子公司C公司。双方合作条款约定：B投资公司出资3000 万元，占股比30%。但是不参与被投资单位的经营管理，每年获取固定回报率15%（以资金投入被投资单位时计算，无论公司是否盈利均需支付）， 3 年后，股权由大股东A公司回购。工商登记股东为A出资 7000 万，持股70%；B出资 3000 万，持股30%。 请教问题： 1 、 C公司会计处理问题： （ 1 ）对于B公司出资 3000 万，认定为权益资金。 借：银行存款 贷：实收资本 （ 2 ）每年在建设期支付的B的固定资金使用成本（ 3000 15%=450 万） 借：在建工程 - 资本化利息 贷：银行存款 ¥ 其他应付款 （ 3 ）在企业投产运营后支付的 B 每年的固定资金使用成本（ 3000 15%=450万） 借：财务费用 贷：银行存款¥其他应付款 2 、 A公司合并报表处理 （ 1 ） 资产负债表是否应将少数股东权益仅确认 3000 万，其余全部确认为归属于母公司权益？ （ 2 ） 利润表：不确认少数股东损益，将全部损益全部确认为归属于母公司权益。

回答人：chenyiwei
回复 楼主 xilihui 的帖子这个问题取决于两点：（ 1 ）保证B投资公司取得固定回报的责任是在A还是在C，即固定回报是A支付的还是C支付的；（ 2 ）将来回购时的价格如何确定，回购价格与回购当时C公司 30 ％股权的权益价值是否相关（例如，是否为按照原始出资额加上每年一定的利息之后的金额回购，而不是根据C公司 3 年后的净资产价值确定回购价格）。
如果固定回报的担保责任在A（例如，C仍然将其实际实现的利润按股权比例分配给A和B，B从C取得的利润分配最多以约定的固定回报为限，如超过则归A，如不足则由A补足差额），则对C而言，B投入的资金仍确认为股东权益，C对B的分配作为利润分配核算（因此在C的个别报表层面不涉及利息资本化问题）；如果保证固定回报的责任在C（例如，由C负责每年向B支付固定回报，剩余部分全部由A享有或承担），则C应当把B投入的资金确认为负债，向B支付的固定回报确认为利息支出，如符合条件的可以资本化。
如果回购价格为按照原始出资额加上每年一定的利息之后的金额回购，而不是根据C公司 3 年后的净资产价值确定回购价格，则在A的合并报表层面，应当把B投入C的资金确认为负债，不属于少数股东权益，C公司股东权益扣减应归属B公司的份额后全部作为归属A公司的权益；相应地，合并集团向B支付的固定回报在合并集团层面作为利息支出（而不是归属少数股东的净利润），按借款费用资本化的原则考虑能否资本化的问题。

回答人：chenyiwei
回复 藤椅 zoujiecpa 的帖子如果双方约定按一个固定价格在未来由A公司回购该部分股权，则在A的个别报表层面，应当把约定未来应支付的回购款的现值确认为一项长期应付款，同时借记“长期股权投资——C公司”，以体现未来按固定价格回购该部分股权的责任。该长期应付款按实际利率法进行后续计量。

回答人：chenyiwei
回复 地板 nikankan 的帖子如果“A要投资成立C公司，但一时拿不出那么多钱，所以与B约定，由B提供资金暂时代替A公司出资一部分”，则该债权债务关系应当发生于A与B之间，而不是B与C之间，即此时确保B的投资本金安全并获取固定回报的责任应当是在A而不是在C。如果由C承担该责任，则债权债务关系就转移到了B和C这两个法人之间，所以对C而言其接受B的 6 投入资金就要视作负债处理了。

回答人：chenyiwei
回复 9 楼 nikankan 的帖子即使C不用承担对B投入资金的保本责任，只需要承担固定的回报，则由于该固定回报与C企业的实际经营状况无关，即使C企业亏损也需要向B作出固定的支付，因此B并未承担C公司经营活动中的剩余收益和报酬。根据《企业会计准则第22 号——金融工具确认和计量》第 58 条：“权益工具，是指能证明拥有某个企业在扣除所有负债后的资产中的剩余权益的合同”，因此此时B投入C的资金对C而言仍然是负债。 只有当保本和确保固定收益的责任均由A承担时（C根据其实际经营情况向A和B分配利润，B所得的分配额低于约定的固定金额的部分由A负责补足），C才能将其接受B的投资确认为权益工具。

回答人：chenyiwei
回复 11 楼 homeli 的帖子判断交易之间是否存在关连，是适用于所有交易和事项的一项基本理念。 但在确定了是否存在关连之后，如何进行具体的会计处理，还是要依据适用的会计准则。 本案例中权益或负债的性质认定所依据的是金融工具准则中对权益工具的定义和确认条件的规定。

回答人：chenyiwei
回复 13 楼 homeli 的帖子是。

回答人：chenyiwei
回复 16 楼 lwll 的帖子该交易本质上是以股权质押借款。基于实质重于形式的原则，在B公司投资的开始日，A公司即应把未来需支付的回购款（含溢价款）的折现值确认为长期股权投资和长期应付款，对长期应付款应按摊余成本进行后续计量，所支付的“回购溢价款”在 3 年期限内按实际利率法确认为利息。

回答人：chenyiwei
回复 18 楼 会计人 20009 的帖子关键在于：回购价格是如何确定的？是否为一个根据PE的投资额（本金）、一定的利率和资金占用期间计算的金额，与回购时被投资方的净资产价值无关？ 如果是，则表明承担保证PE取得固定回报的责任在本公司而不是C公司，C公司收到PE的注资仍可确认为股东权益。但本公司应当确认对PE的负债。这部分负债在本公司的个别报表和合并报表层面均按实际利率法按摊余成本进行后续计量。但感觉这部分利息资本化的可能性不大，因为股权本身并不是需要经过相当长的时间才能达到预定的可使用或可销售状态的资产。所以按实际利率法计提的利息应当计入相关期间的损益。

提问人：chenyiwei 时间：2011-04-26 15:07:38
不一定，要根据具体的业务条款而定。主要看谁有责任保证PE的保本和固定回报，就在这一层面上确认为负债。

回答人：chenyiwei
回复 20 楼 我爱新视野 的帖子不一定，要根据具体的业务条款而定。主要看谁有责任保证PE的保本和固定回报，就在这一层面上确认为负债。

回答人：chenyiwei
回复 呼叫帮助 的帖子
这还是一个实质和形式之间的关系的把握问题。从法律形式上讲，按照《公司法》规定的程序出资，并经过验资和办理工商登记之后，在法律上认可其为股权；会计上应按照实质重于形式的原则，将由项目公司承担保本和保障固定收益责任的投资款确认为负债，因为该等出资人并未承担项目公司经营过程中的剩余风险和报酬。一般做法是：为了在实收资本会计核算中尊重法律形式，报表上仍确认为实收资本，但同时等额减少资本公积，这样对净资产的影响为零；另外再将该等出资款列报为其他应付款或长期应付款。即：
借：银行存款等，贷：实收资本 借：资本公积，贷：其他应付款或长期应付款

回答人：chenyiwei
回复 呼叫帮助 的帖子
1 、 2005 年公司法修订后，股东获得了更大的意思自治权，只要不违反法律法规的强制性、禁止性规定，法律还是尊重股东之间的约定。因此，除了 2002 年国办发[2002]43号文明确要求清理保证外方固定回报的中外合资项目等有明文的禁止性规定的情形，以及可能导致涉嫌国有资产流失的此类约定外，其他情况下的固定回报约定应当不违法。你可以咨询一下律师的意见。
2 、PE取得的回购款溢价本质上是一项利息收入，但法律形式上体现为股权回购款，我理解不属于营业税的征收范围。

回答人：chenyiwei
回复 fanxu7788 的帖子
是这样。如果回购价格是回购时点上标的股权的公允价值，则意味着该PE承担了标的股权在其持股期间内的经营风险，此时对该工具的发行方而言很可能不是负债。

回答人：chenyiwei
回复 呼叫帮助 的帖子
回购实施后，股东即可拥有被回购的标的股权的完整所有权，这部分款项是不会向被投资企业或其他方面收回的。所以在股东的单户表中，支付的回购价款应确认为对子公司的长期股权投资。

回答人：chenyiwei
回复 homeli 的帖子
投资时：借：长期股权投资，贷：长期应付款 3000
后续确认利息支出：借：财务费用，贷：应付利息
合并报表如符合资本化条件，则作调整：借：在建工程，贷：财务费用

回答人：chenyiwei
回复 homeli 的帖子
借：长期股权投资 3000 ，贷：长期应付款 3000
按期计提利息时（为简化起见，此处假设平均分摊）：借：财务费用，贷：长期应付款 80 。
母公司合并报表层面如果符合借款费用资本化条件的，则合并调整：借：存货——开发成本，贷：财务费用。

提问人：homeli 时间：2012-01-14 18:36:44
回复 chenyiwei 的帖子
沿用楼主 xilihui 的帖子
保证B投资公司取得固定回报的责任是在C，即固定回报是C支付的，C公司把B投入的资金在单户表也确认为负债，向B支付的固定回报对符合条件的均以资本化。 3 年后，因资金原因C公司无法按期对其时进行回购，现在C公司又将B投资公司本金和已支付的固定回报款计 4000 万元转换给C公司的股东予以收购，三方合同均已签订，请问： 1 、C公司的股东对其支付的款项是否应作为投资处理？
2 、C公司已支付的利息可以资本化吗？

回答人：chenyiwei
1 、C的大股东A支付的回购款可作为对C的长期股权投资成本予以确认。 2 、由于借入时该笔款项在C是确认为负债，逐期计提利息的，所以改由A收购并不影响前期已资本化的利息。

提问人：homeli 时间：2012-01-15 13:41:35
仍沿用楼主 xilihui 的帖子 保证B投资公司取得固定回报的责任是C公司的股东，C公司把B投入的资金在单户表确认为实收资本，C公司的股东向B支付的固定回报作为长期投资处理。 3 年后，因资金原因C公司的股东无法按期对其时进行回购，现三方协商由C公司将B投资公司本金和C公司股东已支付的固定回报款计 4000 万元转给C公司进行收购，三方合同均已签订，请问，C公司将按如下处理是否准确？ 1 、C公司对其支付的投资本金作为减资处理？ 2 、已由C公司股东支付的固定回报款计 4000 万元，C公司是否可以资本化处理？

回答人：chenyiwei
1 、C公司应首先把相当于应支付的减资金额的部分从权益转为负债，再按终止确认负债处理。 2 、该笔固定回报是在合同变更前由股东支付的，C公司当时作为权益，不应资本化处理。

提问人：homeli 时间：2012-01-16 13:39:29
请问老师那我需要将其已由C公司股东支付的固定回报款计 4000 万元转为C公司的投资成本核算了？

回答人：chenyiwei
C公司股东应将其代C公司支付的固定回报款项作为对C公司的投资成本核算，如果无需C偿还的话。

提问人：yoursxyh 时间：2012-01-18 13:13:45
请问B公司如何进行会计处理？

回答人：chenyiwei
B公司可取得保本和固定回报，应作为一项债权性投资进行处理，可以采用实际利率法计量，作为贷款和应收款项类的金融资产。

提问人：会计人 20009 时间：2012-02-02 14:26:28
回复 chenyiwei 的帖子
陈版，我刚遇到这样一个问题向您请教一下处理方法，
具体情况如下， 国元信托公司以股权投资方式与A企业投资成立一个房地产公司，注册资本 5 万元，国元投资 4 亿元，合同约定二年后转出，转出方式以通过股权上市、协议转让、被投资公司回购、股权分配等多种方式实现退出。 由于在合同约定时尚未明确由谁回购国元信托公司的股权，所以当年度A企业支付给国元公司固定回报款假计为 2000 万元，A企业当时将其支付的款项放在其他应收款中核算，请问A企业这样处理是否合适？

回答人：chenyiwei
本案例中退出渠道多样化，但A企业或者项目公司是否向信托提供了保本和保底收益的保证？这是最关键的问题。但无论是债权性还是股权性的投资，将款项挂往来应不合适。

提问人：homeli 时间：2012-02-13 16:17:30
回复 chenyiwei 的帖子
您在上面的回复中提到C的大股东A支付的回购款可作为对C的长期股权投资成本予以确认，基于实质重于形式的原则，在B公司投资的开始日，A公司即应把未来需支付的回购款（含溢价款）的折现值确认为长期股权投资和长期应付款，对长期应付款应按摊余成本进行后续计量，所支付的“回购溢价款”在 3 年期限内按实际利率法确认为利息。我不明白为什么是这样处理？
投资时：借：长期股权投资，贷：长期应付款 3000 后续确认利息支出：借：财务费用，贷：应付利息

回答人：chenyiwei
这是对于融资业务的一般处理方法。不知道你对哪一点不理解？

提问人：homeli 时间：2012-02-17 09:26:54
回复 chenyiwei 的帖子
您在前面的回复中表述
在B公司投资的开始日，A公司即应把未来需支付的回购款（含溢价款）的折现值确认为长期股权投资和长期应付款，对长期应付款应按摊余成本进行后续计量，所支付的“回购溢价款”在 3 年期限内按实际利率法确认为利息。这又如何理解呢？

回答人：chenyiwei
该项负债（未来现金流量毛额合计 3240 万元）的折现值即为 3000 万元。所以我在上面 39 楼的回复和更早的回复实际上是一个意思，并不矛盾。

提问人：xxcg11 时间：2012-02-22 20:18:40
回复 chenyiwei 的帖子
请问老师，这里的长期应付款 3000 万元是否需要考虑时间价值呢？
在什么情况下考虑在什么情况下又可以不需要考虑呢？肩指导！

回答人：chenyiwei
已经考虑了折现因素。该项负债（未来现金流量总额合计 3240 万元）的折现值即为 3000 万元。

提问人：hunaipeng 时间：2012-12-26 14:40:31
回复 chenyiwei 的帖子
如果约定B既索取固定回报，又派人参与管理，但无回购条款，是否仍适用这种处理方式？

回答人：chenyiwei
这种情况在实务中应很少见？因为导致责权利不一致。一方面仅可获得固定回报，另一方面参与管理，则参与管理的动力何在？

提问人：homeli 时间：2012-02-20 08:30:35
多谢您了！

回答人：chenyiwei
回复 hunaipeng 的帖子
以营业收入为基数，按照固定比例提取的“固定回报”更多地是管理费的性质，即另一投资方提供相关管理服务的对价。这部分管理费应计入被投资企业的费用（假设定价是公允的），作为独立于股权安排以外的另一项独立交易。该另一投资方相应确认管理费收入。
如果B除了此处管理费以外，没有其他特殊的回报保证条款，则剩余利润的分配按照常规的投资业务处理，应无特殊之处。

提问人：萌婕 时间：2013-06-19 14:31:01
VC基金公司B投资一家餐饮A企业，A企业股东 1 个，股份转让30%给B，B出资 150 万取得30%股份，后又投资 850 万不取得股份，约定 2 年后原股东回购股份，固定收益30%每月收取。请教陈老师，基金公司账务处理1.借：长期应收款 150 贷：银行存款 150 2.借：长期应收款 850 贷：银行存款 850 3.借：银行存款 25 贷：？每月固定收益我们用什么科目？利息收入？主营收入？ 4.借：银行存款 1000 贷：长期应收款 1000 5.以上的分录对吗？ 6.如果还有分红，怎样做分录？

回答人：chenyiwei
1 、利息收入或者主营业务收入均可，但作为专门的投资主体一般较少用“主营业务收入”。 2 、账务处理基本合理。 3 、分红的处理要看协议约定，是在 30 ％保底收益以外额外分享的（不影响固定收益）还是要从固定回报中扣减

提问人：萌婕 时间：2013-06-19 14:38:59
补充一下上面的：B投资A餐饮企业是为了开一家连锁分店C，A财务上C能单独核算吗？

回答人：chenyiwei
C是否为A的分公司或者其他形式的分支机构？如果是，则A完全可以根据财务信息需求和成本效益原则确定其核算形式。

提问人：lxch119 时间：2013-06-19 22:18:06
回复 chenyiwei 的帖子
您说的“已经考虑了折现因素。该项负债（未来现金流量总额合计 3240 万元）的折现值即为 3000 万元 。”
如果是不是分期支付利息，而是到期一次还本付息的情况下，折现金额是不是会发生变化？

回答人：chenyiwei
是。现金流的金额相同但时间不同的情况下，折现值会受到影响。

提问人：萌婕 时间：2013-08-07 09:21:24
我们投资公司准备投资一矿业，请教老师，对方提供了一资金使用计划，其中有还款来源：资金利息的还款来源，前期主要从工程煤收入中提取，后期从生产经营利润中提取。本金主要从生产经营的税后利润中提取，利润不足时从计提折旧中归还。 我不明白这句话的意思，请教老师？请解释一下

回答人：chenyiwei
这种表述仍然带有 20 年前“两则两制”改革前财务管理表述的痕迹，与现在的财务管理概念是不同的。 对于投资方，需要关注的是此类条款对你公司而言意味着什么：是说只能从此处指定的资金来源取得回报，计所取得的回报是以此类金额为限，还是说仅仅是一般意义上的还款保证，如果此处指定来源的资金不足，则应当使用其他来源的资金，以保证合同约定回报的实现？

提问人：sjlw 时间：2013-12-24 08:49:19
请教陈版，基于楼主的例子，A是某机关控制的一个公司，支付固定回报的主要责任是在C,但某机关承担连带责任，B与某机关有约定，如果某机关不能满足B关于一项资产的要求或C不能规范管理，则C和某机关同意B退出公司，退出时，如果C每股净资产高于 1元，B按每股净资产退出，如果C每股净资产低于 1 元，按 1 元的价格退出，但C的投资协议和章程里并未约定该事项，在这种情况下，请问陈版，B是怎么处理呢？是应该作股权投资处理还是做应收款处理或是作金融资产处理呢？

回答人：chenyiwei
在取得你所说的“B与某机关的约定”的基础上，基于可获取的证据进行相应的处理。如果B确实可以享受保本和固定收益的保障，则属于债权性投资。

提问人：caresse1028 时间：2014-01-23 15:29:23
陈版，慕名而来，请教一个相似的问题~ 租赁公司A，承租人B，双方拟开展融资租赁业务，并在A取得融资租赁债权后，以债转股形式将债权转为对B公司的股权，并约定 5 年之后由B公司或者B公司的股东C公司回购A公司持有的股权。请问： 1 、将融资租赁债权转股权是否有法律障碍？A公司和B公司分别应如何进行会计和税务处理？ 2 、如回购义务由B公司承担，B公司账面如何进行处理？A公司账面如何处理？税务上呢？是否能将其认定为“债务重组”？ 3 、如回购义务由C公司承担，A公司、B公司和C公司分别如何进行会计和税务处理？

回答人：chenyiwei
1 、根据《公司债权转股权登记管理办法》（国家工商行政管理总局令第 57 号）规定，“司经营中债权人与公司之间产生的合同之债转为公司股权，债权人已经履行债权所对应的合同义务，且不违反法律、行政法规、国务院决定或者公司章程的禁止性规定”可以转为股权。 此问题的会计处理，站在发行方的立场上，需要明确：回购义务金额是否按照A的债转股金额和一个固定的利率根据资金占用的期限确定，而与届时B公司的净资产价值无关？回购义务是由被投资企业B自身承担还是由其股东C承担？ 如果回购义务由B自身承担的，则B应把接受A的出资款确认为负债，并定期按实际利率法计提利息，到时履行回购义务，视同偿还借款本息进行会计处理。
如果回购义务由C承担的，则B自身报表上对于债权转股权所形成的投入仍可确认为权益，但C在个别报表层面和合并报表层面都应当把其所承担的回购义务确认为一项负债，并体现相关的利息支出。 根据新企业会计准则规定，债务重组的认定要符合两项条件：一是债务人处于财务困境中；二是债权人对债务人作出让步，因此本案例中的融资安排不构成债务重组。

提问人：darrenling 时间：2014-09-26 11:12:28
看完整个贴，对于陈版在 2011 年就对夹层融资会计处理做出合理的处理很是佩服。在这里请教一下
沿用上面例子 PE A公司和大股东b 投资c，A投资 3000 ，占比30%（已经经过工商登记），约定大股东b在 3 年后回购，每年支付10%利息。 那么子公司c不承担回购义务，其个别报表为 借：银行存款 3000 贷：实收资本 3000 大股东个别报表为 A增资，c签订回购协议 借：长期股权投资 3000 贷：长期应付款 3000 支付利息时候（无资本化） 借：财务费用 300 贷：长期应付款 300 这里利息需不需要按照实际利率计算的利息轧差处一个投资损益？
合并报表层面怎么抵消呢？应为子公司层面实收资本对应的事PEA公司，而母公司报表中长期股权投资应该没法直接抵消吧 是直接按照重分类的思路，做一笔反向分录 借：实收资本-A公司 贷：长期股权投资？

回答人：chenyiwei
1 、如果大股东个别报表中长期应付款的初始确认金额与PE的本金一致，则此时的名义利息和实际利息应当是一致的。 2 、抵销分录可以用不同的方法编制，保证最终合并报表层面处理结果正确即可，你的做法也可行。

提问人：darrenling 时间：2014-09-28 10:58:22
其实目前很多实务中这种母公司到期回购业务，企业母公司个别报表不做账，合并报表计入少数股东权益
会计认为： 1 、母公司计入长股投，确认资产不符合：资产应为企业拥有或者控制的资源、资产预期会给企业带来经济利益 2 、合并报表也需要体现目前注册的股东情况，虽然可以冲减相应资本公积保持净资产金额不受影响，但是少数股东权益为了体现股东情况还是要存在。
所以很多企业还是倾向于在实际发生回购事项后再记账，陈版怎么来看？

回答人：chenyiwei
按实质重于形式原则处理，不能仅仅依据法律形式确定会计处理方式。

提问人：lxch119 时间：2015-06-16 23:58:24
陈版，即使C公司承诺支付固定收益给B公司，那么C公司层面，B公司的 3000 万资金，是不是应该尊重法律形式作为实收资本，而不是作为负债列示？ 假设C公司承担支付义务，同时单户报表层面又做了实收资本，那么在C公司亏损的情况下，向B公司的分配利润，单户报表怎么处理？如果做利润分配，肯定是不符合公司法关于未弥补完亏损不能分红的规定！ 请陈版明示！

回答人：chenyiwei
仍应作为负债列示，支付的固定回报确认为利息支出。同时尊重法律形式，做借：资本公积，贷：实收资本，权益总额不变。

提问人：dame 时间：2016-04-24 23:13:40
陈老师，这个例子中，对于B公司您说不涉及营业税么？税务部门是否会认定B公司的固定收益属于利息收入，征收营业税？需要B对A开具发票么？有关于这方面的税收案例么？营改增后国税怎样处理呐？

回答人：chenyiwei
抱歉，对此问题没有研究过，建议咨询税务专业人士。

提问人：zengfengxia 时间：2016-05-16 16:40:49
陈版，这个案例中回购义务人是大股东，若C公司仅负责支付固定收益， 3000 万本金就C公司而言并无向其他方交付现金或其他金融资产的合同义务，也没有在潜在不利条件下，与其他方交换金融资产或金融负债的合同义务，是否不应属于C公司的负债？

回答人：chenyiwei
这种情况下，C应当是就其承担支付义务的未来利息的折现值确认为负债，其余部分仍可确认为权益的增加。参考我发的农发、国开专项基金的“明股实债”投资的相关案例。

提问人：wbxshw 时间：2017-02-22 09:42:39
陈老师，我想问一下关于这种投资，由母公司A负责回购小股东的股权B，子公司C只负责支付小股东B每年的固定收益，由于对于子公司C来说它不承担还本的责任，根据国家税务总局公告 2013 年第 41 号，也不符合名股实贷的定义，我想知道子公司每期支付的固定利息或股息，在符合资本化的条件下，是否可以资本化，还是做其他处理，依据是什么呢？

回答人：chenyiwei
子公司自申报表层面难以资本化。但可以考虑在母公司合并报表层面对其可能会满足资本化条件（具体参照瑞华研究中有关合并报表层面利息资本化的案例）。

提问人：wbxshw 时间：2017-02-22 19:42:13
陈老师，母公司是国资委，母公司层面无法不能资本化，公司引进了两家这样的明股实贷，但是一家只能选择国资委回购，另一家能够选择国资委回购，也能减资，也能市场化退出 只能选择国资委回购那一家是否确认实收资本，应付利息折现计入长期应付款和资本公积 另一家能够选择国资委回购，也能减资，也能市场化退出，是否投入的本金计入长期应付款，那这笔支付的利息是否可以资本化，如果不能资本化应如何处理，计入财务费用吗？ 以上两家公司的处理有没有准则上可以依据的内容？谢谢陈老师

回答人：chenyiwei
1 、只能选择国资委回购那一家应确认实收资本，应付利息折现计入长期应付款和资本公积。 2 、另一家在被投资子公司层面就应完整确认回购义务导致的负债，相关利息在符合资本化的一般条件时可以资本化。

提问人：蒋苗苗 时间：2018-02-06 12:02:35
陈老师如果C承担回购责任，且A的股份系C转让给A的，C单体层面收到款后企业处理是冲减长投，如果C的个别报表层面就要把回购义务确认为一项负债，那是不是要恢复长投，贷：长期应付款，如果C个别报表这样处理了，是不是对A公司的实收资本就对应不上了。另外如果C个别报表确认为负债了，长投恢复，那合并层面是否不需要做任何处理，直接合并即可

回答人：chenyiwei
C单体层面应把从A收到的股权价款确认为负债处理（你说的长期应付款），不能终止确认该项股权投资。没有必要与A的实收资本对应，实质重于形式。合并层面不需要在上述处理的基础上进一步处理。